臺灣雲林地方法院刑事判決　　　　　　　100年度侵易字第1號
公　訴　人　臺灣雲林地方法院檢察署檢察官
被　　　告　高秋永
選任辯護人　黃銘煌律師
上列被告因妨害自由案件，經檢察官提起公訴（99年度偵字第37
85號），本院判決如下：
    主      文
高秋永犯強制未遂罪（犯罪事實欄一(一)），處有期徒刑參月，如
易科罰金，以新臺幣壹仟元折算壹日。又犯強制罪（犯罪事實欄
一(二)），處拘役參拾日，如易科罰金，以新臺幣壹仟元折算壹日
。又犯強制未遂罪（犯罪事實欄一(三)），處拘役貳拾日，如易科
罰金，以新臺幣壹仟元折算壹日。拘役部分應執行拘役肆拾日，
如易科罰金，以新臺幣壹仟元折算壹日。緩刑貳年。
    事實及理由
甲、有罪部分：
壹、犯罪事實：
一、高秋永於民國98間，申請僱用印尼籍看護Tuniri（中文翻譯
    「妮莉」，綽號「阿芬」，下以「阿芬」稱之）照顧其母親
    ，「阿芬」及高秋永之母親平日居住在雲林縣北港鎮○○路
    4 號，高秋永則於99年3 月間自北部返回上址住處居住。於
    99年3 月10日晚上9 時許，高秋永在上開處所房間內，觀看
    色情影片時（身上只穿一條內褲），要求「阿芬」幫忙按摩
    其身體，「阿芬」基於與高秋永之主雇情誼，遂答應之，於
    按摩過程中，高秋永進一步要求「阿芬」觸摸其生殖器之睪
    丸部位（隔著內褲），遭到「阿芬」拒絕，高秋永便用右手
    輕拉「阿芬」之右手去輕觸該處，暗示「阿芬」要撫摸該處
    （僅構成性騷擾，但不成立性騷擾防治法第25條之強制觸摸
    罪，詳如後述），「阿芬」隨即抽手（觸碰時間約僅1 秒）
    ，並結束對高秋永之按摩服務。詎料：
  (一)於99年3 月11日晚上9 時許，高秋永利用「阿芬」提供按摩
    服務之機會，基於使人行無義務之事之犯意，在前開住處房
    間內，向「阿芬」恫嚇稱：如果你不幫我按摩睪丸的話，我
    就要把你送回去（指遣返印尼）等語，以此脅迫方式要求「
    阿芬」撫摸其睪丸部位而行無義務之事，但「阿芬」憤而拒
    絕，使該強制行為止於未遂階段。
  (二)於99年3 月12日下午2 時許，高秋永再度要求「阿芬」提供
    按摩服務，「阿芬」顧慮高秋永再次逾矩而未答應。高秋永
    竟另基於使人行無義務之事之犯意，在同一住處房間內，向
    「阿芬」表示：如果你不幫我按摩身體，我要把妳送回去（
    指遣返印尼）等語，「阿芬」擔心工作不保，遂勉強幫高秋
    永按摩身體，並延續上述恐懼，於99年3 月12日晚上9 時許
    及99年3 月13日下午2 時許，一再提供高秋永按摩服務而行
    無義務之事，過程中高秋永雖一度要求「阿芬」按摩其睪丸
    處，但仍遭「阿芬」拒絕。
  (三)於99年3 月13日晚上9 時許，高秋永食髓知味，又要求「阿
    芬」提供按摩服務，「阿芬」基於同一理由而拒絕之。高秋
    永遂基於使人行無義務之事之犯意，在上揭住處房間內，向
    「阿芬」言稱：如果你不幫忙我按摩身體，我要把妳送回去
    （指遣返印尼）等語，以此脅迫方式要求「阿芬」按摩其身
    體而行無義務之事，但「阿芬」堅定表示不願屈從而拒絕按
    摩，使該強制行為止於未遂階段。
二、嗣經「阿芬」報警處理，方循線查獲上情。
貳、認定犯罪事實所憑之證據及理由：
一、證據能力方面：
  (一)按證人、鑑定人依法應具結而未具結者，其證言或鑑定意見
    ，不得作為證據，刑事訴訟法第158 條之3 定有明文。「阿
    芬」及被告高秋永之胞姐林高玉蓮於100 年2 月22日偵查中
    製作之證述筆錄（見偵卷第57頁至第60頁），雖係檢察官令
    渠等以證人身分所為之證述，但檢察官並未命具結，即未踐
    行法定具結程序，揆諸上開規定，各該證述筆錄均應排除作
    為證述使用。
  (二)次按被告以外之人於偵查中向檢察官所為陳述，除顯有不可
    信之情況者外，得為證據，刑事訴訟法第159 條之1 第2 項
    亦有明文。檢察官在偵查中對被告以外之人所為之偵查筆錄
    ，性質上屬傳聞證據，惟刑事訴訟法規定檢察官代表國家偵
    查犯罪、實施公訴，依法其有訊問被告、證人及鑑定人之權
    ，證人、鑑定人並須具結。而實務運作時，檢察官偵查中向
    被告以外之人所取得之陳述，原則上均能遵守法律規定，不
    致違法取供，其可信度極高，職是，被告以外之人前於偵查
    中已具結而為證述，除反對該項供述得具有證據能力之一方
    ，已釋明「顯有不可信之情況」之理由外，不宜遽指該證人
    於偵查中之陳述不具證據能力。「阿芬」、林高玉蓮於99年
    10月15日、11月2 日偵查中製作之偵訊筆錄（見偵卷第13頁
    至第15頁、第21頁至第23頁），係檢察官令渠等以證人身分
    具結後所為之證述（證人結文見偵卷第16頁、第25頁），被
    告及辯護人均未提及檢察官在訊問時有何不法取供之情形，
    亦未釋明上開證人之證述有何顯不可信之情況，依上開規定
    ，前開證述筆錄均得作為本案證據使用。
  (三)另被告以外之人於審判外之陳述，雖不符刑事訴訟法第159
    條之1 至之4 等4 條規定，而經當事人於審判程序同意作為
    證據，法院審酌該陳述作成時之情況，認為適當者，亦得作
    為證據，刑事訴訟法第159 條之5 第1 項同有規定。本判決
    後開所引用之其餘各該被告以外之人於審判外之陳述（包括
    言詞及書面陳述），原則上均不得作為證據使用，惟被告及
    辯護人雖均知上開證據資料為傳聞證據，但於本院審判程序
    中均表示同意作為證據使用（見本院卷第20頁反面、第63頁
    反面），本院審酌上開證據製作時之情況，並無違法不當之
    情事，認為以之作為證據應屬適當，依前說明，應認該等供
    述證據例外具有證據能力。
二、證明力方面：
  (一)關於被告於98間申請僱用「阿芬」照顧其母親，「阿芬」及
    被告之母親平日居住在雲林縣北港鎮○○路4 號，被告則於
    99年3 月間自北部返回上址住處居住，以及被告於犯罪事實
    欄一(一)至(三)所示時地，分別以脅迫方式要求「阿芬」按摩其
    睪丸部位或提供身體按摩服務（細節詳見犯罪事實欄一(一)至
    (三)所載）等事實，業據被告於本院審理中均坦承不諱（見本
    院卷第60頁至第62頁反面），核與證人「阿芬」於本院審理
    中所為之指證情節相符（見本院卷第26頁），復經證人林高
    玉蓮於偵查中證述甚詳（見偵卷第13頁至第15頁），另有現
    場照片6 張及「阿芬」之入出境資訊連結作業查詢結果1 紙
    附卷可查（見警卷第11頁至第13頁；偵卷第63頁），均堪信
    為真實。
  (二)針對性騷擾之部分（性騷擾之法律適用，詳如後述），被告
    另坦承於99年3 月10日晚上某時許，在上開處所房間內觀看
    色情影片時（身上只穿一條內褲），要求「阿芬」幫忙按摩
    其身體等情，惟矢口否認有於按摩過程中，要求「阿芬」觸
    摸其睪丸部位，或拉「阿芬」的手去碰觸其睪丸部位等行為
    ，辯稱：伊沒有作這種事，是「阿芬」沒有依照伊的指示照
    顧母親，「阿芬」照顧伊母親的態度不好，伊與「阿芬」爭
    吵，「阿芬」才懷恨在心云云。惟查，「阿芬」於本院審理
    中以證人身分證稱：（按摩時）被告跟我說這邊（指睪丸）
    按一下，我說不要，這不是我的工作，被告就用右手拉我的
    右手去摸，我有碰到他的睪丸，但我的手馬上抽走，時間只
    有約1 秒鐘等語明確，被告是輕輕抓，我輕輕掙脫就可以等
    語綦詳（見本院卷第27頁反面、第29頁反面），佐以被告確
    曾要求「阿芬」按摩其睪丸部位而遭拒絕（見犯罪事實欄一
    (一)），為被告所是認，並經本院認定在前，可見被告確對「
    阿芬」有踰越主雇分際之舉措，則「阿芬」此次所述遭被告
    輕輕拉手去碰觸睪丸部位等情，即難認為虛妄。又查，被告
    於「阿芬」提供按摩服務之時，其正在觀看色情影片，全身
    並只穿一條內褲等情，為被告所自承（見本院卷第18頁至第
    18頁反面），於孤男寡女共處一室，被告幾乎衣不蔽體地享
    受「阿芬」提供之按摩服務，並觀看刺激情慾之色情影片時
    ，其心生慾念而想與「阿芬」為進一步之接觸，並要求「阿
    芬」撫摸其睪丸處，依當下之環境情狀，並非難以想像之事
    ，由此益徵「阿芬」之證詞，應可採信。另外，被告雖辯稱
    「阿芬」是挾怨報復云云，然而，林高玉蓮於偵查中以證人
    身分證稱：「阿芬」與我最親，她也蠻乖的，照顧我母親也
    照顧得很好等語（見偵卷第14頁），可信「阿芬」在被告家
    人眼中係認真負責之女傭，並與被告之姊姊有相當之交情，
    衡情應無為構陷被告而誣指上情之理，是被告辯稱其未要求
    「阿芬」觸摸其睪丸部位，或拉「阿芬」的手去碰觸其睪丸
    部位云云，應屬卸責之詞，而無可取。
  (三)綜上所陳，本案事證明確，被告犯行洵堪認定，應依法論科
    。
參、論罪科刑之理由：
一、刑法第305 條之恐嚇危害安全罪，係指單純以將來加害生命
    、身體、自由、名譽、財產之事，恐嚇他人致生危害於安全
    者而言。如對於他人之生命、身體等，以現實之強暴脅迫手
    段加以危害要挾，使人行無義務之事或妨害人行使權利，應
    構成刑法第304 條之強制罪，而非同法第305 條之恐嚇危害
    安全罪（最高法院93年度臺上字第3309號判決意旨參照）。
    又行為人已著手實施強暴或脅迫行為，但被害人尚未行無義
    務之事，或權利行使未受到妨害，則屬強制罪之未遂犯。故
    核被告就犯罪事實欄一(一)、(三)所為，均係犯刑法第304 條第
    2 項、第1 項之強制未遂罪；就犯罪事實欄一(二)所為，則係
    犯刑法第304 條第1 項之強制罪。
二、起訴檢察官認被告於99年3 月10日晚上9 時許、99年3 月11
    日晚上9 時許、99年3 月12日下午2 時許、晚上9 時許、99
    年3 月13日下午2 時許及晚上9 時許，在前開住處房間內，
    以脅迫方式要求「阿芬」徒手按摩其睪丸等處，均構成刑法
    第228 條第2 項之利用權勢猥褻罪嫌云云。被告則堅決否認
    有利用權勢猥褻「阿芬」之犯行，辯稱：「阿芬」並沒有按
    摩睪丸等語。檢察官認被告成立上開罪名，主要以「阿芬」
    於偵查中之指證為論據。惟查：
  (一)所謂「猥褻」，係指姦淫以外有關風化之一切色慾行為而言
    ，苟其行為在客觀上尚不能遽認為基於色慾之一種動作，即
    不得謂係猥褻行為（最高法院27年上字第558 號判例意旨參
    照）。又加害人對被害人施以輕微性侵害行為，且於瞬間結
    束，時間相對短暫，應與猥褻之不法內涵不相當，而屬性騷
    擾之行為。
  (二)「阿芬」於警詢中以被害人身分陳稱：（問：被告總共要求
    妳幫他按摩生殖器共幾次？）從99年3 月10日開始連續4 天
    ，總共要求我幫他按摩生殖器共8 次（見警卷第3 頁）。嗣
    於檢察官面前以證人身分證稱：（問：被告何時、何地、何
    方式妨害你的性自主？）應該是3 月10日到3 月14日間，地
    點就在房間，他叫我幫他按摩，包含睪丸，連續5 天，每天
    2 次，中午（應係下午之誤）2 點多，晚上9 點多等語（見
    偵卷第22頁）。是「阿芬」所述遭被告猥褻之次數究為8 次
    或10次（連續4 天或5 天）？已有不一。又「阿芬」於本院
    審理中到庭以證人身分證稱：3 月10日晚上我幫被告按摩，
    被告叫我按一下（指睪丸），我說不要，被告就用右手抓我
    的右手去摸，我有摸到，但我的手馬上就抽走，時間只有約
    一秒，被告是輕輕抓，我輕輕掙脫就可以；被告3 月11日晚
    上我幫被告按摩全身、但不含睪丸，被告有要求（按摩睪丸
    ），但我拒絕，被告有說如果不幫忙按摩睪丸，就要把我送
    回去，但我還是沒有照他的話去摸；3 月12日中午（應係下
    午之誤）我有幫被告按摩，按摩前被告有說要把我遣返的事
    （即如不按摩身體就將「阿芬」遣返），被告也有要求我按
    摩睪丸，但我沒有做，3 月12日晚上及3 月13日早上（應係
    下午之誤）我也有幫他按摩身體（不含睪丸），被告就沒有
    恐嚇我；3 月13日晚上被告還有再講（指脅迫「阿芬」按摩
    身體），但我就拒絕了，按摩（指摸到）睪丸只有99年3 月
    10日晚上那一次等語甚詳（見本院卷第26頁反面至第29頁反
    面）。本院認為於本案審理中，檢辯雙方透過交互詰問程序
    逐一與「阿芬」確認各次發生之細節，由「阿芬」仔細回想
    後一一證述在前，較之偵查程序中警方或檢察官之概括、籠
    統、開放式之提問，其證述之正確性、精準度更高。輔以「
    阿芬」為印尼籍人士，作證時尚須透過通譯進行翻譯，若設
    題過於廣泛或抽象，本可能因「阿芬」作證時之記憶力、觀
    察角度或注意力或通譯之翻譯方法而出現不同之回答，此觀
    「阿芬」於警詢、偵查中所證不一即可明瞭（檢察官於偵訊
    時也未就其中不一致之處再進一步訊問）。又「阿芬」雖於
    案發後與被告達成和解（容後詳述），但其於本院審理中作
    證時（100 年5 月10日），較諸其與被告和解之時（100 年
    5 月12日）為早，依常理「阿芬」亦無編篡上情偏袒被告之
    動機。基上理由，自應以「阿芬」在本院審理中之證述較為
    可採。
  (三)依上所述，被告雖曾以脅迫方式要求「阿芬」提供身體按摩
    服務（或按摩睪丸），但於99月3 月11日晚上及3 月12日下
    午，「阿芬」係單純提供按摩服務（雖於99年3 月12日晚上
    及99年3 月13日下午，被告未再出言脅迫「阿芬」，但「阿
    芬」係於99年3 月12日下午遭到被告脅迫之故，才會在99年
    3 月12日晚上及99年3 月13日下午繼續提供按摩身體之服務
    ，這應係符合常情之推斷），另於99年3 月13日晚上，「阿
    芬」便拒絕了被告之按摩請求，是「阿芬」均未碰觸被告之
    私密部位（即睪丸），參前最高法院判例要旨，均與「猥褻
    」之定義有別，自不得論以該罪。檢察官認被告前述犯行構
    成刑法第228 條第2 項之利用權勢猥褻罪嫌云云，應有誤會
    。惟起訴之基本社會事實同一，本院復於審判中告知被告、
    辯護人上述強制罪（含未遂）之罪名請渠等一併答辯，自得
    依刑事訴訟法第300 條之規定，變更起訴法條論處。
  (四)於99年3 月10日晚上9 時許，被告雖有「輕拉」「阿芬」之
    右手隔著內褲碰觸其睪丸部位之舉動，惟過程時間僅有約1
    秒，業經認定在前，可認「阿芬」係碰到後隨即收手，時間
    甚短，參前說明，難認已達「猥褻」之程度（刑法猥褻罪章
    均無處罰未遂犯之規定），自不得依刑法猥褻罪章處罰，且
    被告於本次行為時，並未使用「強暴」、「脅迫」之手段，
    也無適用刑法第304 條論以強制罪之餘地。實則，被告上開
    對「阿芬」實施違反其意願而與性或性別有關之行為，應屬
    性騷擾之行為（性騷擾防治法第2 條規定：「本法所稱性騷
    擾，係指性侵害犯罪以外，對他人實施違反其意願而與性或
    性別有關之行為，且有下列情形之一者：一以該他人順服或
    拒絕該行為，作為其獲得、喪失或減損與工作、教育、訓練
    、服務、計畫、活動有關權益之條件。二以展示或播送文字
    、圖畫、聲音、影像或其他物品之方式，或以歧視、侮辱之
    言行，或以他法，而有損害他人人格尊嚴，或造成使人心生
    畏怖、感受敵意或冒犯之情境，或不當影響其工作、教育、
    訓練、服務、計畫、活動或正常生活之進行。」）然而，性
    騷擾防治法第25條所定強制觸摸罪，係以「意圖性騷擾，乘
    人不及抗拒而為親吻、擁抱或觸摸其臀部、胸部或其他身體
    隱私處之行為」為要件，明定行為人對於被害人之身體為偷
    襲式、短暫性之不當觸摸行為方構成本罪，與本案情形並不
    相合，依罪刑法定原則，被告自亦無成立該罪之餘地，僅得
    由主管行政機關依照同法第20條或第21條之規定，對被告科
    以行政罰，併此陳明。
三、關於犯罪事實欄一(二)之部分，「阿芬」因遭脅迫而提供被告
    多次按摩服務，但被告之脅迫行為僅有1 次（99年3 月12日
    下午2 時許），應僅論以單純一罪。
四、被告就犯罪事實欄一(一)至(三)所示各次犯行，犯意各別，行為
    各自獨立，應分論併罰。
五、被告已著手於強制犯行而不遂（如犯罪事實欄一(一)、(三)所示
    ），為未遂犯，本院依刑法第25條第2 項之規定，減輕其所
    犯各罪之刑。
六、爰審酌被告上開行為，對「阿芬」心理造成之傷害甚大，殊
    不可取，但念及被告犯後就前述強制犯行坦承不諱，態度尚
    佳，已見悔改之意，且其業與「阿芬」達成和解，此有和解
    書、刑事撤回告訴狀、切結書等附卷可參（見本院卷第51頁
    至第54頁），兼衡被告自承家中有太太、3 個小孩，從事修
    皮鞋之工作，教育程度為初中畢業，暨其犯罪之動機、手段
    與其歷次強制行為之情節不同，不法內涵有別等一切情狀，
    分別量處如主文所示之刑，再就宣告拘役之部分定其應執行
    之刑，並均諭知易科罰金之折算標準。
七、本院考量上情，並斟酌被告於82年間，雖曾因肅清煙毒條例
    案件，由臺灣高等法院高雄分院以80年度上訴字第185 號判
    處應執行有期徒刑1 年確定，但其於82年10月23日執行完畢
    後迄今，未再因故意犯罪受有期徒刑以上刑之宣告（見臺灣
    高等法院被告前案紀錄表），可見被告平日素行尚可，本案
    係因一時失慮觸犯刑典，經此偵、審程序，當知所警惕，信
    無再犯之虞，佐以被告已與「阿芬」達成和解，已如前述，
    本院因認對其所宣告之刑，以暫不執行為適當，依刑法第74
    條第1 項第2 款規定，併予宣告緩刑2 年，以啟自新。
乙、不另為無罪諭知之部分：
壹、公訴意旨另以：被告基於利用權勢猥褻之犯意，於99年3 月
    10日下午2 時許、3 月11日下午2 時許、3 月14日下午2 時
    許及晚上9 時許，於上開住處房間內，向「阿芬」恫嚇稱：
    如果你不幫我按摩的話，我就把你送回去等語，使「阿芬」
    心生畏懼，徒手按摩被告之身體（含睪丸），以此方式猥褻
    「阿芬」多次得手，因認被告涉犯刑法第228 條第2 項之利
    用權勢猥褻犯嫌。
貳、按犯罪事實應依證據認定之，無證據不得認定犯罪事實；不
    能證明被告犯罪者，應諭知無罪之判決，刑事訴訟法第154
    條第2 項、第301 條分別定有明文。又刑事訴訟法第161 條
    第1 項規定：「檢察官就被告犯罪事實，應負舉證責任，並
    指出證明之方法。」準此，檢察官對於起訴之犯罪事實，應
    負提出證據及說服之實質舉證責任。倘其所提出之證據，不
    足為被告有罪之積極證明，或其指出證明之方法，無法說服
    法院以形成被告有罪之心證者，應貫徹無罪推定原則（刑事
    妥速審判法第6 條之規定暨最高法院92年臺上字第128 號判
    例意旨參照）。另按告訴人之告訴，係以使被告受刑事訴追
    為目的，難免故予誇大，是其指訴是否與事實相符，仍應調
    查其他證據以資審認（最高法院93年度臺上字第6077號判決
    意旨參照）。
參、檢察官認被告涉有前開犯嫌，無非以「阿芬」於警詢、偵查
    中之指證為論據。被告則堅決否認被訴犯行，辯稱：「阿芬
    」講的不是事實等語。
肆、本院之判斷：
一、證據能力方面：同有罪部分之論述。
二、證明力方面：
  (一)檢察官認定被告確有上述犯行，主要係以「阿芬」於偵查階
    段之證（陳）述為憑。然查，「阿芬」於警詢、偵查中之上
    述證詞，有上開瑕疵可指（見論罪科刑欄二(二)），且有誇大
    渲染之可能，本不能逕信。再據「阿芬」於審判中以證人身
    分證稱：第1 天第1 次（指99年3 月10日下午2 時許）只有
    幫忙被告擦藥而已；第2 天第1 次（指99年3 月11日下午2
    時許）被告有要求我摸他的睪丸，但我沒有摸，我拒絕他時
    ，被告也沒有恐嚇我；第5 天（指3 月14日下午2 時許及晚
    上9 時許）被告就沒有講了，也沒有要求（按摩）了。按摩
    睪丸的只有第1 天晚上（指99年3 月10日晚上9 時許）被告
    拉我的手那一次而已，其他時間（3 月11日至3 月13日）被
    告都有要求要摸睪丸，但我沒有答應等語（見本院卷第20頁
    至第30頁）。依上述「阿芬」之證詞內容，其就各次過程細
    節均能清楚交代，並能逐一說明，且其所述最初幫忙被告按
    摩擦藥，但因被告屢次要求要按摩睪丸部位，其不堪其擾，
    最後索性拒絕幫忙被告按摩身體等情，也與情理無違，自當
    以其在審判中之證述較屬真實。從而：1.「阿芬」於99年3
    月10日下午2 時許，基於與被告之情誼幫忙被告擦藥。2.「
    阿芬」於99年3 月11日下午2 時許，幫忙被告按摩身體，被
    告雖屢屢要求「阿芬」要撫摸睪丸，但「阿芬」均未答應，
    被告也未口出脅迫之詞。3.「阿芬」於99年3 月14日下午2
    時許及晚上9 時許，均未幫忙被告按摩，被告也未要求等事
    實，也可認定。
  (二)由上可知，於99年3 月11日下午2 時許，被告要求「阿芬」
    於按摩過程中順便撫摸其睪丸部位，固有不當，然「阿芬」
    並未實際碰觸該隱私處，自難認有何「猥褻」之行為存在。
    又於99年3 月10日下午2 時許，「阿芬」係單純幫忙被告擦
    藥；於99年3 月14日下午2 時許及晚上9 時許，「阿芬」根
    本未提供被告按摩之服務，均難逕認被告有何猥褻之事實。
伍、綜上論述，本院依檢察官所提出之證據方法為調查後，尚不
    能獲得有罪之確信，即檢察官所指被告利用權勢猥褻之犯行
    ，是否為真？仍有合理懷疑存在。被告辯稱其未猥褻「阿芬
    」等語，應非飾卸之詞。本案檢察官既然不能證明起訴書所
    載此部分之被告犯行屬實，揆諸前揭法條及最高法院判例要
    旨，原應為被告無罪之諭知，但檢察官認此部分與前開認定
    有罪之部分具有接續犯之實質上一罪關係，爰不另為無罪之
    諭知。
丙、應適用之法律：
壹、刑事訴訟法第299 條第1 項前段、第300 條。
貳、刑法第304 條第1 項、第2 項、第25條第2 項、第51條第6
    款、第41條第1 項前段、第74條第1 項第2 款。
參、刑法施行法第1 條之1 第1 項、第2 項前段。
本案經檢察官陳詠薇到庭執行職務。
中    華    民    國   100    年    6     月    28    日
                  刑事第七庭  審判長法  官 許佩如
                                    法  官 鍾世芬
                                    法  官 王紹銘
以上正本證明與原本無異。
如不服本判決應於收受本判決後10日內向本院提出上訴書狀，並
應敘述具體理由。如未敘述上訴理由者，應於上訴期間屆滿後20
日內向本院補提理由書狀（均須按他造當事人之人數附繕本）「
切勿逕送上級法院」。
                                    書記官 洪秀虹
中    華    民    國   100    年    6     月    28    日
附錄本案論罪科刑法條：
中華民國刑法第304條（強制罪）
以強暴、脅迫使人行無義務之事或妨害人行使權利者，處3 年以
下有期徒刑、拘役或300 元以下罰金。
前項之未遂犯罰之。